臺灣士林地方法院民事判決　　　　　　　　94年度親字第24號
原　　　告　丁○○
　　　　　　丙○○
　　　　　　甲○○
被　　　告　乙○○
當事人間確認親子關係不存在事件，本院於民國94年4 月19日言
詞辯論終結，判決如下：
    主  文
確認原告丁○○、丙○○與被告乙○○間之親子關係均不存在。
訴訟費用由被告負擔。
    事實及理由
一、原告起訴主張：緣原告甲○○雖於民國69年12月25日與被告
    乙○○辦理結婚登記，惟原告甲○○當時已經懷孕，旋於70
    年3 月4 日在仁愛醫院產下原告丁○○、丙○○，回溯原告
    丁○○、丙○○之受胎期間非在婚姻關係存續中，並不符合
    婚生子女之要件，亦與被告無血緣關係存在。又原告甲○○
    於69年間係給付金錢與被告乙○○作為登記結婚之費用，雙
    方實際上並未共同生活，且雙方之婚姻關係業經法院判決被
    告與原告甲○○間婚姻無效確定在案，惟被告前往戶政事務
    所辦理
    乙○○」之記載予以刪除，是以原告丁○○、丙○○目前戶
    告丁○○、丙○○與被告乙○○間之親子關係不存在；(二)訴
    訟費用由被告負擔。被告乙○○則已自認原告主張之上開事
    實為真正。
二、按民法第1063條第1 項有關婚生子女推定之規定，其立法目
    的係於子女是否由妻自夫受胎所生有疑義時，為顧全子女之
    利益所設，以免任意推翻其婚生子女之地位，惟倘該子女受
    胎期間非在婚姻關係存續中，即不受婚生之推定，此自該條
    反面解釋即可明瞭。又從子女出生日回溯第一百八十一日起
    至第三百零二日止為受胎期間，民法第1062條第1 項規定甚
    明。查本件原告甲○○與被告結婚之時為69年12月25日，而
    原告丁○○、丙○○之出生日皆為70年3 月4 日，足認原告
    甲○○受胎當時，其與被告乙○○間尚無婚姻關係存在，況
    原告甲○○與被告間之婚姻關係業經臺灣臺北地方法院判決
    確認「兩造間之婚姻無效」確定在案，有臺灣臺北地方法院
    71年度家訴字第152 號民事判決、確定證明書各1 份在卷可
    憑，堪認原告丁○○、丙○○皆非應受婚生推定之子女，故
    原告以原告丁○○、丙○○與被告間並無真實血緣關係為由
    ，提起本件確認親子關係不存在之訴，核其性質應非屬民法
    第1063 條 第2 項否認子女之訴，自不受民法第1063條第2
    項但書所定1 年除斥期間之限制，合先敘明。
三、按民事訴訟法第247 條所謂即受確認判決之法律上利益，係
    指因法律關係之存否不明確，致原告在私法上之地位有受侵
    害之危險，而此項危險得以對於被告之確認判決除去之者而
    言，故確認法律關係成立或不成立之訴，苟具備前開要件，
    即得謂有即受確認判決之法律上利益（最高法院42年度台上
    字第1031號判例參照）。次按，非受民法第1063條第1 項婚
    生推定之子女，如發現其與
    係，可由該子女、生母、生父或其他有利害關係之第三人，
    隨時提起確認親子關係不存在之訴，以除去其不實之親子關
    係。本件原告起訴主張被告乙○○與原告丁○○、丙○○間
    實際上並無血緣關係，然原告丁○○、丙○○之
    生父卻登記為被告乙○○，原告自得起訴除去此不實之親子
    關係，應認本件有即受確認判決之法律上利益，附此敘明。
四、經查，原告主張原告甲○○與被告雖於民國69年12月25日辦
    理結婚登記，惟雙方之婚姻關係業經法院判決確認婚姻無效
    確定在案，而原告丁○○、丙○○在
    被告乙○○，然原告丁○○、丙○○與被告乙○○之間實際
    上並無血緣關係之事實，業據其提出
    方法院71年度家訴字第152 號民事判決、確定證明書、出生
    證明書及台北市立聯合醫院仁愛院區親子鑑定報告等件為證
    ，而被告乙○○對於原告主張之上開事實亦自認在卷（見本
    院94年3 月15日言詞辯論筆錄）。再依原告提出上述親子鑑
    定報告之內容，原告丁○○、丙○○與被告乙○○分別經台
    北市立聯合醫院仁愛院區進行親子血緣鑑定後，鑑定結果認
    「實務上證實乙○○不為丁○○之親生父親。根據13組STR-
    DNA 位點之分析結果，排除乙○○與丁○○之親子關係。」
    、「實務上證實乙○○不為丙○○之親生父親。根據13 組
    STR-DNA 位點之分析結果，排除乙○○與丙○○之親子關係
    。」等語，有台北市立聯合醫院仁愛院區94年3 月25日診字
    第000568號、第000569號親子鑑定報告各一份在卷足憑，堪
    認原告丁○○、丙○○與被告乙○○間並無血緣關係存在乙
    節屬實，是原告主張之上開事實為真正，已堪認定。從而原
    告依民事訴訟法第247 條之規定，提起本件確認親子關係不
    存在之訴，請求確認原告丁○○、丙○○與被告乙○○間之
    親子關係均不存在，於法洵屬有據，應予准許。
五、據上論結，本件原告之訴為有理由，依民事訴訟法第78條，
    判決如主文。
中　　華　　民　　國　　94　　年　　5 　　月　　3 　　日
                  家事法庭  法    官  陳章榮
以上正本證明與原本無異。
如對本判決上訴，應於判決送達後20日內向本院提出上訴狀。
中　　華　　民　　國　　94　　年　　5 　　月　　3 　　日
                            書 記 官  吳小平
